【裁判字號】    92,交聲,635
【裁判日期】    920530
【裁判案由】    違反道路交通管理處罰條例聲明異議
【裁判全文】
臺灣臺北地方法院交通事件裁定                    九十二年度交聲字第六三五號
    異  議  人
    即受處分人  甲○○
右列受處分人因違反道路交通管理處罰條例事件，對於臺北市交通事件裁決所中華民
國九十二年五月十三日所為之處分（原處分案號：北市裁三字第駕裁二二–ＣＧ00
00000號），聲明異議，本院裁定如左：
    主      文
異議駁回。
    理      由
一、按汽車駕駛人，行經有燈光號誌管制之交岔路口闖紅燈者，處新臺幣（下同）一
    千八百元以上五千四百元以下罰鍰；又汽車駕駛人有違反道路交通管理處罰條例
    第五十三條情形者，除依該條款處罰外，並記違規點數三點，道路交通管理處罰
    條例第五十三條、第六十三條第一項第三款分別定有明文。而逕行舉發違反道路
    交通管理事件，經汽車所有人依通知單之應到案日期前到案，並告知違規駕駛人
    姓名、身分證統一編號及住址者，處罰機關即應另行通知違規駕駛人到案依法處
    理；逾應到案日期，處罰機關應依道路交通管理處罰條例第八十五條第三項「本
    條例關於車輛駕駛人之處罰，如應歸責於車輛所有人者，處罰車輛所有人」之規
    定處罰該汽車所有人，違反道路交通管理事件統一裁罰基準及處理細則第二十四
    條亦有明定。
二、本件受處分人即異議人甲○○所有之車牌號碼ＥＲ–二一二○號自用小客車，於
    民國九十二年二月二十一日下午六時一分許，途經臺北縣中和市○○路與板南路
    設有燈光號誌管制之交岔路口時闖紅燈，經臺北縣政府警察局交通隊以當場拍照
    之方式採證，並以受處分人所有之汽車有違反道路交通管理處罰條例第五十三條
    （舉發通知單贅引第一項，應予更正）規定之事實掣單舉發，經將舉發通知單送
    達於受處分人後，受處分人於舉發通知單上所載應到案日期前向原處分機關提出
    申訴，惟並未向原處分機關告知該輛汽車於為警舉發當時之實際駕駛人確實姓名
    及年籍，經原處分機關函請舉發單位調查結果，仍認受處分人有前開違規行為，
    原處分機關乃依道路交通管理處罰條例第五十三條（裁決書贅引第一項，應予更
    正）、第六十三條第一項第三款（裁決書漏載第三款，應予補正）、第八十五條
    第三項、違反道路交通管理事件統一裁罰基準表之規定，於九十二年五月十三日
    裁處受處分人罰鍰二千七百元，並記違規點數三點。
三、受處分人甲○○固提出聲明異議狀坦承於右揭時間確有駕駛車牌號碼ＥＲ–二一
    二○號自用小客車行經上述路段之事實，惟辯稱：該地點燈光號誌黃燈三秒是否
    太快，自伊看到黃燈到超越停止線被照第一幀採證照片時只有五‧五秒，第二張
    照片距離第一張拍攝時間，只間隔○‧八秒，設置如此近距離是否陷駕駛人於違
    法，當時伊係違規超越停止線，但並未繼續前行闖越路口云云。然查，臺北縣中
    和市○○路與板南路交岔路口係設有燈光號誌管制之交岔路口，而受處分人駕駛
    上述汽車，於行經該路口而通過停止線致車輪觸動感應線圈啟動電腦自動照相機
    時，黃燈三秒之時間已過，轉換紅燈亮起已有二‧五秒，但該汽車仍以時速三十
    二公里之速度持續行駛之事實，有原採證照片二幀附卷可稽，已可認定。況且自
    該二幀採證照片觀察，受處分人所有之汽車業伸越停止線進入路口範圍，顯已對
    他方向來車通行路權造成影響，甚至在第二幀採證照片上明顯可知車行速度為時
    速三十二公里，並無受處分人所謂僅超越停止線而未闖越路口之情事，是受處分
    人駕駛汽車有於前述時地闖紅燈之違規事實，灼然甚明。受處分人駕駛汽車至交
    岔路口，未思減速並注意燈光號誌之轉換，其自承判斷有誤而超越停止線在先，
    卻猶以上開情詞置辯，經徵諸採證照片所示，顯係卸責之詞，要不足採。本件事
    證明確，受處分人確有駕駛上開車牌號碼之汽車於上述時間在行經有燈光號誌管
    制之交岔路口闖紅燈之違規事實洵堪認定。從而原處分機關依違反道路交通管理
    處罰條例第五十三條、第六十三條第一項第三款、違反道路交通管理事件統一裁
    罰基準表之規定，裁處受處分人罰鍰二千七百元，並記違規點數三點，核無不當
    。本件聲明異議為無理由，應予駁回。
據上論斷，應依道路交通案件處理辦法第十九條，裁定如主文。
中      華      民      國    九十二    年      五      月     三十     日
                                臺灣臺北地方法院交通法庭
                                    法  官  張  江  澤
右正本證明與原本無異。
如不服本裁定，應於送達後五日內，向本院提出抗告狀。
                                    書記官  陳  泰  寧
中      華      民      國    九十二    年      六      月     三       日


司法院資訊處製作；財團法人民間司法改革基金會備份。
